# 此种情况是否需要计算销项税

提问人：fardream 时间：2010-10-14 15:02:25
审计时碰到问题，不能处理 自产的设备（主营也是生产设备）用于在建工程中的设备是否算视同销售，需要交增值税？若自产的产品用于在建工程中的不动产是否算视同销售，交增值税？

回答人：chenyiwei
会计上肯定不会视同销售的，因为在这个过程中，资产所有权上的风险和报酬并未转移到本会计主体以外。 所得税方面，根据国税函[2008]828号文规定，因为没有发生产权转移，不视同销售。 增值税方面， 2009 年增值税改革后，自产产品继续用于增值税应税项目（包括可抵扣进项税额的动产类固定资产）的，不视同销售；用于不动产等根据财税[2009]113号文规定不得抵扣进项税额的固定资产的，则根据实施细则规定，将自产或者委托加工的货物用于非增值税应税项目，视同销售货物。

回答人：chenyiwei
回复 板凳 fardream 的帖子建议由AB双方签订资产租赁协议，在完成产权过户之前，由B向A租用这些资产，并按市场公允价格支付租金计入损益（或产品成本），到完成过户后确认为B的固定资产并计提折旧。 房产税和土地使用税以法定权属的转移情况判断何时开始计提。